【裁判字號】    89,易,406
【裁判日期】    890714
【裁判案由】    傷害等
【裁判全文】
臺灣花蓮地方法院刑事判決                          八十九年度易字第四六號
    公  訴  人  臺灣花蓮地方法院檢察署檢察官
    被      告  甲○○
右列被告因家庭暴力罪之傷害案件，經檢察官提起公訴（八十九年度偵字第九九六號
），本院判決如左：
    主  文
甲○○傷害人之身體，累犯，處有期徒刑肆月，如易科罰金，以參佰元折算壹日。
    事  實
一、甲○○前於民國八十四年間曾因傷害罪（傷害前妻林素娥），經本院判處有期徒
    刑三月並得易科罰金在案，嗣經台灣高等法院花蓮分院駁回其上訴而告確定，於
    八十五年七月十七日經台灣高等法院花蓮分院檢察署代執行易科罰金完畢，猶不
    知悔改。復於八十九年二月二日下午五時五十分許，在花蓮縣吉安鄉○○村○○
    ○街十六號住處，因細故與其現任配偶乙○○（註：甲○○與乙○○為夫妻關係
    ，二人間具有家庭暴力防治法第三條第一款所定之家庭成員關係）發生爭執，竟
    基於傷害之犯意，徒手毆打乙○○，使之受有右頰瘀傷三Ｘ四公分、右手擦傷０
    ．五Ｘ０．五公分之傷害，並再出言恐嚇：「如再在外說我的是非，就到學校鬧
    ，鬧到妳沒工作，並燒燬妳的車子、衣服」等語，致生危害於安全。
二、案經被害人乙○○訴由花蓮縣警察局吉安分局報請臺灣花蓮地方法院檢察署檢察
    官偵查起訴。
    理  由
一、訊據被告甲○○矢口否認有何傷害及恐嚇告訴人即其妻乙○○之犯行，辯稱：「
    我沒有打她，只有拴她脖子，也沒有恐嚇她」云云。然查右揭事實，業據告訴人
    於警訊及偵、審中指訴歷歷，且始終如一，應可信實，並有行政院衛生署花蓮醫
    院所出具之診斷書乙紙附卷可憑，事證已明。被告所辯，顯係事後避重就輕之詞
    ，不足採信，其犯行已堪認定，應予依法論科。
二、核被告所為，係犯刑法第二百七十七條第一項之傷害罪及同法第三百零五條之恐
    嚇危害安全罪，並屬家庭暴力防治法第二條第二項之家庭暴力罪。被告因同一原
    因而先後為傷害及恐嚇之行為，二罪顯有方法結果之牽連關係，為牽連犯，應從
    一重之傷害罪處斷。又被告前於八十四年間曾因傷害罪，經本院判處有期徒刑三
    月並得易科罰金在案，嗣經台灣高等法院花蓮分院駁回其上訴而告確定，於八十
    五年七月十七日經台灣高等法院花蓮分院檢察署代執行易科罰金完畢，有台灣花
    蓮地方法院檢察署刑案資料查註紀錄表乙紙附卷可參，其於五年內再犯本件有期
    徒刑以上之罪，為累犯，應依刑法第四十七條之規定加重其刑。爰審酌被告已有
    暴力毆妻之前科，茲再犯本件，顯未能從上次審判中記取教訓，不宜輕恕，惟慮
    及其犯罪時所受之刺激、告訴人受傷程度尚非嚴重及被告犯罪後仍避重就輕，否
    認犯罪等一切情狀，量處如主文所示之刑，並諭知易科罰金之折算標準，以資懲
    儆。
據上論斷，應依刑事訴訟法第二百九十九條第一項前段，刑法第二百七十七條第一項
、第三百零五條、第五十五條、第四十七條、第四十一條，罰金罰鍰提高標準條例第
一條前段、第二條判決如主文。
本案經檢察官李子春到庭執行職務。
中      華      民      國    八  十  九    年    七    月    十  四    日
                              臺灣花蓮地方法院刑事庭
                                  法  官  張  健  河
右正本證明與原本無異。
如對本判決不服，應於送達後十日內，向本院提出上訴狀。（應抄附繕本）告訴人或
被害人如對於本判決不服者，應具備理由請求檢察官上訴，其上訴期間之計算係以檢
察官收受判決正本之日期為準。
                                  法院書記官
中      華      民      國    八  十  九    年    七    月    十  五    日
附錄本案判決論罪科刑之法律條文：刑法第二百七十七條第一項、第三百零五條
刑法第二百七十七條
傷害人之身體或健康者，處三年以下有期徒刑，拘役或一千元以下罰金。
犯前項之罪，因而致人於死者，處無期徒刑或七年以上有期徒刑，致重傷者，處三年
以上、十年以下有期徒刑。
刑法第三百零五條
以加害生命、身體、自由、名譽、財產之事恐嚇他人，致生危害於安全者，處二年以
下有期徒刑、拘役或三百元以下罰金。


司法院資訊處製作；財團法人民間司法改革基金會備份。
